# 再请教版主：实务中政府补助问题

提问人：wangjiangtao66 时间：2010-12-03 18:59:49
政府补助准则中规定：与收益相关的政府补助，补偿以后期间费用的 ，在剩余补偿期间内平均分摊， 但在实务中，有些政府补助补偿企业项目研发费用的，一般还会有一个最终的结题验收的过程，实务中很多是以验收完成作为确认政府补助收入的时点，未验收的，则在递延收益中挂帐（如博深工具申报报告） ，但政府补助准则中 对此 好象找不到相关依据，请教版主？

回答人：chenyiwei
政府补助准则对政府补助确认条件的规定中，有一条是“企业能够满足政府补助所附条件”。 对于此处“能够”的含义，准则没有进一步说明。我们理解，这里“能够”所表示的保证程度，应当至少不低于或有事项准则中的“很可能”，即可能性大于 50 ％。 如果作为补偿对象的研发支出不符合无形资产准则规定的资本化条件，因而于发生时费用化处理的，企业应当根据过去的历史经验、研发项目的技术创新性、自身技术实力等因素，对研发项目的结果作出合理的预计。如果认为很可能成功，并很可能通过相关政府部门组织的验收，则可以在补助收到后实际发生作为补助对象的费用时，将递延收益结转到营业外收入；如果无法合理估计通过验收的可能性的，则可以在实际通过验收后结转。